臺灣高雄地方法院刑事判決　　　　　　　100年度易字第900號
公　訴　人　臺灣高雄地方法院檢察署檢察官
被　　　告　周哲民
上列被告因竊盜案件，經檢察官提起公訴（100 年度偵字第1695
9 號），被告於準備程序進行中就被訴事實為有罪之陳述，經本
院合議庭裁定改依簡式審判程序審理，判決如下：
    主  文
周哲民竊盜，累犯，處有期徒刑伍月，如易科罰金，以新臺幣壹
仟元折算壹日。扣案之機車鑰匙壹支，沒收之。
    事  實
一、周哲民前於民國97年間，因公共危險案件，經本院以97年度
    審交簡字第1033號判決處有期徒刑3 月確定；復因毒品危害
    防制條例案件，經本院以97年度審訴字第1384號判決分別處
    有期徒刑9 月、5 月，應執行有期徒刑1 年確定；再因重利
    案件，經本院以97年度審簡字第4371號判決處有期徒刑4 月
    確定，上開各罪經本院以98年度審聲字第3141號裁定定其應
    執行為有期徒刑1 年6 月，甫於99年2 月8 日縮刑期滿執行
    完畢。詎猶不知悔改，於100 年6 月1 日2 時30分許，在高
    雄市苓雅區○○○路109 巷2 號前，見周錦鳳所使用（車主
    為其母周洪菊連），車牌號碼NLJ-589 號之重機車停放於該
    處，竟意圖為自己不法之所有，持其所有、自備之機車鑰匙
    1 支竊取該重機車，得手後旋即逃逸，並以之作為代步工具
    。嗣因形跡可疑，於100 年6 月1 日3 時許，在高雄市新興
    區○○○路240 號前為警攔檢盤查，而查悉上情，並扣得周
    哲民所有，供犯前揭普通竊盜犯行所用之機車鑰匙1 支。
二、案經高雄市政府警察局新興分局報告臺灣高雄地方法院檢察
    署檢察官偵查起訴。
    理  由
一、本案被告周哲民所犯之罪，並非法定刑為死刑、無期徒刑或
    最輕本刑3 年以上有期徒刑之罪，亦非高等法院管轄第一審
    之案件，其於本院準備程序中就被訴事實已為有罪之陳述，
    本院乃裁定進行簡式審判程序。又簡式審判程序之證據調查
    ，依刑事訴訟法第273 條之2 規定，不受同法第159 條第1
    項審判外陳述排除之限制，再被告對於卷內之各項證據亦不
    爭執證據能力，故卷內所列之各項證據，自得作為證據，先
    予敘明。
二、上揭犯罪事實，業據被告周哲民於本院審理時坦承不諱，核
    與被害人周錦鳳於警詢、偵查中之指述相符（見100 年度偵
    字第16959 號卷第6 頁至第6 頁反），復有具領人周錦鳳之
    贓物認領保管單、車籍系統之車輛詳細資料各1 紙及現場照
    片2 張（見100 年度偵字第16959 號偵卷第18頁、第20頁、
    第26頁至第27頁）附卷供憑，且有鑰匙1 支扣案可稽，足認
    被告任意性自白與事實相符，本件事證明確，其犯行堪以認
    定，應予依法論科。
三、核被告周哲民所為，係犯刑法第320 條第1 項普通竊盜罪。
    被告有如事實欄一所示之前案紀錄，有臺灣高等法院被告前
    案紀錄表在卷可佐，其於受有期徒刑執行完畢後，5 年內故
    意再犯本案有期徒刑以上之罪，為累犯，應依刑法第47條第
    1 項規定加重其刑。爰審酌被告正值壯年，不思正途以獲取
    所需，僅為貪圖小利，竟任意以竊取之方式，冀得他人財物
    ，所為實不足取，惟念其犯後坦承犯行，態度尚佳，知所悔
    悟，及其犯罪之動機、目的、手段等一切情狀，量處如主文
    所示之刑，並諭知易科罰金之折算標準，以示懲儆。至扣案
    之機車鑰匙1 支，係被告所有，業據其供承在卷（見本院卷
    第23頁反），為供被告犯本案竊盜罪所用之物，應依刑法第
    38條第1 項第2 款之規定，宣告沒收。
據上論斷，應依刑事訴訟法第273 條之1 第1 項、第299 條第1
項前段，刑法第320 條第1 項、第47條第1 項、第41條第1 項前
段、第38條第1項第2款，刑法施行法第1 條之1 ，判決如主文。
本案經檢察官鄧怡君到庭執行職務。
中    華    民    國  100     年    7     月    14    日
                  刑事第七庭    法  官  簡佩珺
以上正本證明與原本無異。
如不服本判決應於收受送達後10日內向本院提出上訴書狀，並應
敘述具體理由；如未敘述上訴理由者，應於上訴期間屆滿後20日
內向本院補提理由書（均須按他造當事人之人數附繕本）「切勿
逕送上級法院」。
中    華    民    國  100     年    7     月    14    日
                                書記官  黃淑菁
附錄犯罪科刑法條：
意圖為自己或第三人不法之所有，而竊取他人之動產者，為竊盜
罪，處5  年以下有期徒刑、拘役或 5 百元以下罰金。
意圖為自己或第三人不法之利益，而竊佔他人之不動產者，依前
項之規定處斷。
前二項之未遂犯罰之。